【裁判字號】    96,訴,1827
【裁判日期】    970318
【裁判案由】    毒品危害防制條例
【裁判全文】
臺灣臺北地方法院刑事判決              96年度訴字第1827號
公  訴  人  臺灣臺北地方法院檢察署檢察官
被      告  甲○○
上列被告因違反毒品危害防制條例案件，經檢察官提起公訴（96
年度毒偵字第3487號），本院判決如下：
    主  文
甲○○施用第一級毒品，累犯，處有期徒刑壹年。又施用第二級
毒品，累犯，處有期徒刑陸月。應執行有期徒刑壹年伍月。
    事  實
一、甲○○前因施用毒品案件，經本院91年度毒聲字第405號裁
    定送觀察、勒戒後，認無繼續施用毒品之傾向，於民國92
    年4月18日執行完畢後釋放，經臺灣臺北地方法院檢察署檢
    察官於92年4月29日以92年度毒偵緝字第87號為不起訴處分
    ；復因施用毒品案件，經本院93年簡字第699號判處有期徒
    刑3月，93年5月3日確定，93年5月18日易科罰金執行完畢，
    仍不知悔改：
    (一)96年8月6日採尿時間往前回溯96小時內某時（查獲後至採
      尿時間不計），在不詳處所，施用第二級毒品甲基安非他
      命一次（檢察官誤載為安非他命）。
    (二)96年8月6日採尿時間往前回溯26小時內某時（查獲後至採
      尿時間不計），在不詳處所，施用第一級毒品海洛因一次
      。
    嗣於96年8月6日晚間7時30分，在臺北縣三重市○○○街222
    號3樓，因另案經警採尿送驗而查獲。
二、案經臺北縣政府三重分局報請臺灣板橋地方法院檢察署檢察
    官呈請臺灣高等法院檢察署核轉臺灣臺北地方法院檢察署檢
    察官偵查起訴。
    理  由
一、訊據被告甲○○對檢察起訴書所列證據之證據能力未曾爭執
    ，經核該等證據尚無不得為證據之情形，俱認有證據能力，
    首開敘明。
二、訊據被告甲○○坦認施用第二級毒品甲基安非他命之犯行，
    否認施用第一級毒品海洛因之犯行。經查：
    被告在警局採集的尿液，經送台灣檢驗科技股份有限公司檢
    驗結果，其中甲基安非他命及嗎啡均呈陽性反應，此有該公
    司濫用藥物尿液檢驗被告在卷可憑（臺灣板橋地方法院檢察
    署96年度毒偵字第7977號卷第5頁）。足徵被告施用第一級
    毒品海洛因及第二級毒品甲基安非他命之犯行堪以認定。
三、(一)論罪：
    核被告甲○○所為，係犯毒品危害防制條例第10條第1項、
    第2項之施用第一級毒品罪及施用第二級毒品罪。被告持有
    毒品進而施用，該持有毒品之低度行為，為施用毒品之高度
    行為所吸收，不另論罪。又被告前曾犯施用毒品罪，經本院
    93年簡字第699號判處有期徒刑3月，93年5月3日確定，93年
    5月18日易科罰金執行完畢，5年內再犯本件施用毒品罪，應
    依累犯加重其刑。被告前開施用不同毒品之行為，為數行為
    ，應分論併罰。
    (二)科刑：
    爰審酌被告曾有多次毒品前科，此有臺灣高等法院被告前案
    紀錄表在卷可按，素行不佳；犯後僅坦認施用第二級毒品的
    犯行，否認施用第一級毒品之犯行，犯後態度不佳；及被告
    犯罪之動機、手段、目的及所生危害等一切情狀，分別量處
    如主文所示之刑，並定其應執行刑。
據上論斷，應依刑事訴訟法第299條第1項前段、毒品危害防制條
例第10條第1項、第2項；刑法47條、第51條第5款，判決如主文
。
本案經檢察官高怡修到庭執行職務
中    華    民    國    97    年    3     月    18    日
                  刑事第六庭審判長  法  官  趙子榮
                                    法  官  林孟皇
                                    法  官  林晏如
上正本證明與原本無異。
如不服本判決，應於判決送達後十日內，向本院提出上訴狀。
                                    書記官  陳怡君
中    華    民    國    97    年    3     月    18    日
附錄本案論罪科刑法條全文：
毒品危害防制條例第10條
施用第一級毒品者，處 6 月以上 5 年以下有期徒刑。
施用第二級毒品者，處 3 年以下有期徒刑。


司法院資訊處製作；財團法人民間司法改革基金會備份。
